臺灣橋頭地方法院刑事裁定　
111年度聲字第1124號
聲  請  人  臺灣橋頭地方檢察署檢察官
受  刑  人  詹克仁


上列聲請人因受刑人數罪併罰有二裁判以上，聲請定其應執行之
刑（111年度執聲字第801號），本院裁定如下：
    主    文
詹克仁犯如附表所示之罪及所處之刑，應執行拘役肆拾日，如易
科罰金，以新臺幣壹仟元折算壹日。
    理    由
一、按裁判確定前犯數罪者，併合處罰之；數罪併罰有2 裁判以
    上，宣告多數拘役者，於各刑中之最長期以上，各刑合併之
    刑期以下，定其應執行之刑期，但不得逾120 日，刑法第50
    條第1項前段、第51條第6款、第53條定有明文。次按法律上
    屬於自由裁量之事項，有其外部性界限及內部性界限，並非
    概無拘束。依據法律之具體規定，法院應在其範圍選擇為適
    當之裁判者，為外部性界限；而法院為裁判時，應考量法律
    之目的，及法律秩序之理念所在者，為內部性界限。法院為
    裁判時，2 者均不得有所踰越（最高法院80年臺非字第473
    號判決意旨參照）。在數罪併罰，有2裁判以上，定其應執
    行之刑時，固屬於法院自由裁量之事項，然仍應受前揭外部
    性界限及內部性界限之拘束（最高法院92年度臺非字第227
    號判決要旨參照）。另按數罪併罰而合於定其應執行之刑之
    案件，其各罪判決均係宣告刑，並非執行刑，縱令各案中一
    部分犯罪之宣告刑在形式上已經執行，仍應依法聲請犯罪事
    實最後判決之法院裁定定其應執行之刑，然後再依所裁定之
    執行刑，換發指揮書併合執行（最高法院98年度臺非字第18
    號判決要旨參照）。是本件附表編號1所示之罪，雖已執行
    完畢，仍應與編號2 至5所處尚未執行完畢之刑，合併定其
    應執行之刑，嗣檢察官執行時，再予扣除，附此敘明。
二、查受刑人詹克仁因犯附表所示共5 罪，經法院分別判處如附
    表所示之刑，均經確定在案，有各該判決及臺灣高等法院被
    告前案紀錄表在卷可稽。查附表編號1 至4所示4罪，業經本
    院以111 年度聲字第810號裁定定應執行刑為拘役35日確定
    乙情，有該裁定及臺灣高等法院被告前案紀錄表附卷可參。
    是本院定應執行刑，除不得逾越刑法第51條第6 款所定法律
    之外部界限，即不得重於附表所示各罪之總和，亦應受內部
    界限之拘束，即不得重於附表編號1至4所定應執行刑拘役35
    日、編號5所宣告拘役10日之總和。而按數罪併罰之定應執
    行之刑，係出於刑罰經濟與責罰相當之考量，並非予以犯罪
    行為人或受刑人不當之利益，相較於刑法第57條所定科刑時
    應審酌之事項係對一般犯罪行為之裁量，定應執行刑之宣告
    ，乃對犯罪行為人本身及所犯各罪之總檢視，除應考量行為
    人所犯數罪反應出之人格特性，並應權衡審酌行為人之責任
    與整體刑法目的及相關刑事政策，在量刑權之法律拘束性原
    則下，依刑法第51條第6 款之規定，採限制加重原則，以宣
    告各刑中之最長期為下限，各刑合併之刑期為上限，但不得
    逾刑法第51條第6 款但書所定120 日之上限，資為量刑自由
    裁量權之外部界限，並應受法秩序理念規範之比例原則、平
    等原則、責罰相當原則、重複評價禁止原則等自由裁量權之
    內部抽象價值要求界限之支配，使以輕重得宜，罰當其責，
    俾符合法律授與裁量權之目的，以區別數罪併罰與單純數罪
    之不同，兼顧刑罰衡平原則（最高法院101年度臺抗字第461
    號裁定要旨參照）。爰審酌受刑人所犯附表編號1 至5各罪
    ，均係犯罪質相同之竊盜罪，行為手法相類，且行為時間集
    中在民國110年10月至111年1月間，暨考量前揭所示限制加
    重原則等一切情狀，乃定其就附表所示各罪應執行之刑如主
    文，並諭知易科罰金之折算標準。
三、依刑事訴訟法第477條第1項，刑法第53條、第51條第6 款、
    第41條第1項前段，裁定如主文。
中    華    民    國   111    年    10    月    18    日
                  刑事第三庭  法  官  翁碧玲
以上正本證明與原本無異。
如不服本裁定，應於收受送達後5 日內向本院提出抗告狀。
中　　華　　民　　國　　111 　年　　10　　月　　18　　日
　　　　　　　　　　　　　　　書記官　武凱葳
【附表】
編號 罪  名  宣告刑 犯罪日期 偵查機關年度案號     最後事實審       確定判決   備  註      法院案號 判決日期 法院案號 判決確定日期  1 竊盜 拘役15日，如易科罰金，以新臺幣1,000元折算1日 110年10月21日 臺灣橋頭地方檢察署110年度偵字第15358號 臺灣橋頭地方法院111年度簡字第362號 111年3月18日 臺灣橋頭地方法院111年度簡字第362號 111年4月27日 臺灣橋頭地方檢察署111 年度執字第2141號（已執畢） 2 竊盜 拘役10日，如易科罰金，以新臺幣1,000元折算1日 110年12月17日 臺灣橋頭地方檢察署111年度偵字第2474號 臺灣橋頭地方法院111年度簡字第687號 111年5月3日 臺灣橋頭地方法院111年度簡字第687號 111年6月8日 臺灣橋頭地方檢察署111年度執字第2757號 3 竊盜 拘役10日，如易科罰金，以新臺幣1,000元折算1日 110年10月24日 臺灣橋頭地方檢察署111年度偵字第1518號 臺灣橋頭地方法院111年度簡字第778號  111年5月9日 臺灣橋頭地方法院111年度簡字第778號 111年6月15日 臺灣橋頭地方檢察署111年度執字第2844號 （編號1至4經定應執行拘役35日） 4 竊盜 拘役10日，如易科罰金，以新臺幣1,000元折算1日 110年10月29日       5 竊盜 拘役10日，如易科罰金，以新臺幣1,000元折算1日 111年1月17日 臺灣橋頭地方檢察署111年度偵字第4770號 臺灣橋頭地方法院111年度簡字第1145號 111年7月5日 臺灣橋頭地方法院111年度簡字第1145號 111年8月16日 臺灣橋頭地方檢察署111年度執字第4277號